【裁判字號】    97,交抗,318
【裁判日期】    970403
【裁判案由】    聲明異議
【裁判全文】
臺灣高等法院臺中分院刑事裁定         97年度交抗字第318號
抗告人即
聲明異議人  甲○○
上列抗告人即聲明異議人因受處分人方荷明違反道路交通管理處
罰條例案件，不服臺灣臺中地方法院97年度交聲字第631號，中
華民國97年3月4日所為裁定，提起抗告，本院裁定如下:
    主  文
抗告駁回。
    理  由
一、按受處分人，不服第8條主管機關所為之處罰，得於接到裁
    決書之翌日起20日內，向管轄地方法院聲明異議，道路交通
    管理處罰條例第87條第1項定有明文，是有聲明異議權限者
    ，以受處分人為限自明。又交通法庭認聲明異議不合法律上
    程式或其異議權已經喪失者，應以裁定駁回之，但其不合法
    律上之程式可補正者，應先定期命為補正，逾期不補正者，
    應予駁回。道路交通案件處理辦法第18條亦定有明文。
二、本件原處分機關交通部公路總局臺中區監理所意旨略以：車
    號X5-0355號自小客車於97年1月6日11時23分許，在臺17線
    20.5公里處，因行車速限60公里，經測時速76公里，超速16
    公里（未滿20公里）違規，經彰化縣警察局交通警察隊依違
    反道路交通管理處罰條例第40條逕行舉發，原處分機關以彰
    化縣警局97年1月31日彰警交字第09700 06363號函、IA-000
    0000號舉發通知單，並依違反道路交通管理處罰條例第40條
    規定，裁處車號X5-0355號受處分人即車主方荷明罰鍰新臺
    幣1,600元。
三、經查，本件原處分之受處分人係方荷明，有原處分書在卷可
    稽，而本件聲明異議人則係甲○○，顯非原處分之受處分人
    ，依首揭說明，本件聲明異議人並無得對原處分聲明異議之
    權限，其聲明異議即不合法律上之程式，且無從命予補正，
    （至受處分人如認其受舉發之違規行為應歸責他人者，應於
    舉發違反道路交通管理事件通知單應到案日期前，檢附相關
    證據及應歸責人相關證明文件，向處罰機關告知應歸責人，
    處罰機關應即另行通知應歸責人到案依法處理。逾期未依規
    定辦理者，仍依本條例各該違反條款規定處罰，道路交通管
    理處罰條例第85條第1項定有明文），原審法院因而依前揭
    規定，裁定駁回本件聲明異議，於法即屬有據，應予維持。
    本件抗告人自認其係實際駕駛人，卻未由受處分人於收受舉
    發違反道路交通管理事件通知單時，依上開轉責規定處理，
    而逕以自己名義聲明異議，於程序上自難謂合法，抗告意旨
    執以指摘原裁定不當，並無理由，應予駁回。
據上論斷，應依道路交通案件處理辦法第第26條，刑事訴訟法第
412條，裁定如主文。
中    華    民    國    97    年    4     月    3     日
            刑事第六庭  審判長法  官  李  文  雄
                              法  官  張  恩  賜
                              法  官  邱  顯  祥
上列正本證明與原本無異。
不得再抗告。
                              書記官  陳  桂  芬
中    華    民    國    97    年      4    月    3   日


司法院資訊處製作；財團法人民間司法改革基金會備份。
